臺灣高等法院刑事判決　　　　　　100年度上更(一)字第304號
上　訴　人
即　被　告　杜振芳
指定辯護人　江百易　律師
上列上訴人因違反毒品危害防制條例案件，不服臺灣臺北地方法
院99年度訴字第2093號，中華民國100年5月25日第一審判決（起
訴案號：臺灣臺北地方法院檢察署99年度偵字第26446 號），提
起上訴，經最高法院發回更審，本院判決如下：
    主    文
原判決關於販賣第二級毒品及應執行刑部分均撤銷。
杜振芳犯如附表編號1至45、52至64所示販賣第二級毒品罪，均
累犯，各處刑如附表編號1至45、52至64宣告刑欄所示主刑及從
刑。應執行有期徒刑拾伍年拾月。扣案HTC廠牌行動電話（含門
號0000000000號SIM卡壹張）壹支沒收。未扣案販賣第二級毒品
所得共新臺幣陸萬肆仟捌佰元沒收；如全部或一部不能沒收，以
其財產抵償。未扣案臺灣大哥大及遠傳行動電話預付卡各壹張均
沒收；如全部或一部不能沒收，追徵其價額。
杜振芳被訴如附表編號46至51所示販賣第二級毒品罪部分，均無
罪。
    犯罪事實
一、杜振芳前因竊盜案，經本院以96年度上易字第703 號駁回上
    訴，判處有期徒刑10月確定；又因毒品案，經原審以96年度
    易字第1610號判處有期徒刑6月，減刑為有期徒刑3月確定。
    前述竊盜案嗣經原審以96年度聲減字第2786號裁定減為有期
    徒刑5月確定。再犯竊盜案，經原審以97年度易字第2643 號
    判處有期徒刑6月確定。上述3罪經原審以97年度聲字第3054
    號裁定應執行刑有期徒刑1年確定，於民國98年6月20日執行
    完畢。
二、杜振芳明知甲基安非他命為毒品危害防制條例第2條第2項第
    2 款列管之第二級毒品，未經許可，不得非法持有、販賣，
    竟仍於下列時、地，實行販毒行為：
（一）杜振芳基於販賣第二級毒品甲基安非他命以營利之犯意，
      自99年3月間起，以HTC廠牌行動電話（含門號0000000000
      號SIM卡1張）作為販賣毒品之聯繫工具，分別與曲仁德（
      門號0000000000號）、陳柏樺（門號0000000000號）、陳
      曉（門號0000000000號）、劉心怡（門號0000000000號
      ）、吳庚霖（門號0000000000號）及袁瑞祥（門號000000
      0000號）聯繫，並分別於附表編號1 至45、52至62所示時
      、地，各以附表編號1 至45、52至62所示價格、數量，先
      後販賣第二級毒品甲基安非他命與曲仁德等人。
（二）杜振芳另基於販賣第二級毒品甲基安非他命以營利之犯意
      ，以上述行動電話與羅印孝以0000000000號行動電話聯絡
      ，於99年8月下旬，在臺北市○○○路○段台灣大哥大門市
      ，約定由羅印孝申請行動電話預付卡1 張、杜振芳繳付新
      臺幣（下同）300 元申請費用之買賣方式，作為羅印孝向
      杜振芳購買價值約1000元第二級毒品甲基安非他命之對價
      ，而在該門市門外，由羅印孝將所申請之預付卡1 張交付
      杜振芳，而杜振芳交付價值約1000元之第二級毒品甲基安
      非他命予羅印孝（如附表一編號63所示）。另於上述期日
      之後約兩星期，杜振芳與羅印孝在臺北市西門町遠傳門市
      ，又以相同方式交易第二級毒品甲基安非他命，由羅印孝
      申請行動電話預付卡1張，杜振芳繳付300元費用，作為羅
      印孝向杜振芳購買價值約1000元第二級毒品甲基安非他命
      之對價，而由羅印孝將所申請之預付卡1 張交付杜振芳，
      而杜振芳交付約價值1000元之第二級毒品甲基安非他命予
      羅印孝（即附表編號64）。
三、案經新北市政府警察局永和分局報請臺灣臺北地方法院檢察
    署檢察官偵查起訴。
    理    由
壹、程序部分：
一、審理範圍：
    原判決關於被告杜振芳違犯轉讓禁藥罪，判處有期徒刑6 月
    部分，已經最高法院駁回上訴確定。因此，本次審理範圍，
    僅止於被告觸犯販賣第二級毒品罪部分。
二、證據能力：
（一）檢察官、被告及辯護人對於卷內各供述證據之證據能力，
      均表示無意見。按被告以外之人於審判外之陳述，雖不符
      前4 條之規定，而當事人於審判程序同意作為證據，法院
      審酌該言詞陳述或書面陳述作成時之情況，認為適當者，
      得為證據。當事人、代理人或辯護人於法院調查證據時，
      知有第159條第1項不得為證據之情形，而未於言詞辯論終
      結前聲明異議者，視為有前項之同意。刑事訴訟法第 159
      條之5第1 項、第2項定有明文。被告以外之證人袁瑞祥、
      曲仁德、陳柏樺、羅印孝、陳曉、劉心怡及吳庚霖分別
      於警詢、偵查之證述，經原審及本院依法踐行調查證據程
      式，檢察官、被告及辯護人均知有該等證詞，而不爭執各
      該證據之證據能力，且未於原審及本院言詞辯論終結前聲
      明異議，審酌證人筆錄作成時之情況，並無在非自由意志
      情況下所為之陳述，認為適當，依刑事訴訟法第159條之5
      第1項、第2項規定，具有證據能力。
（二）其餘憑以認定被告杜振芳犯罪事實之非供述證據（詳後述
      ），查無違反法定程序取得之情，依同法第158條之4規定
      反面解釋，均有證據能力。
貳、有罪部分：
一、認定犯罪事實所憑之證據及理由：
（一）被告杜振芳對於上述犯罪事實均坦白承認，核與證人曲仁
      德、陳柏樺、羅印孝、陳曉、劉心怡、吳庚霖及袁瑞祥
      證述之情節大致相符，並有通訊監察譯文、遠傳電信股份
      有限公司申設行動電話基本資料、台灣大哥大股份有限公
      司2011年1 月3日法大字第099165590號書函及所附羅印孝
      申辦資料影本、電話號碼0000000000、0000000000、0000
      000000、0000000000、0000000000、0000000000號查詢單
      明細、搜索現場照片（見偵卷第42、52、62、71、87、98
      、112、171頁，警聲搜號卷第51至56頁、第83頁，原審卷
      第36頁），及扣案被告所有HTC廠牌行動電話1支（含門號
      0000000000號SIM卡1張）可證，足認被告杜振芳之任意性
      自白與事實相符，可以採信。
（二）被告杜振芳固於警詢、偵查、原審及本院審理時坦承犯行
      ，惟被告於上訴理由中辯稱：被告販賣第二級毒品之行為
      ，全在密集之期間，以相同方式持續作為，未曾間斷，具
      有反覆實行之特徵，應評價為包括一罪之集合犯云云，並
      於本院準備程序初始爭執99年4 月間之各次犯行是於同日
      多次販賣毒品予證人陳柏樺（即附表編號10至13）云云。
      惟查：
  １、被告杜振芳於警詢、偵查及原審均坦承犯行，未曾有如上
      「於同日多次販賣第二級毒品予證人陳柏樺」之辯解；而
      證人陳柏樺也證稱，自99年3 月間起每月向被告購買4至5
      次毒品，每次都是1000元1小包，約0.2公克等情（見偵卷
      第47至48頁）。顯示99年4月間，附表編號10至13所示之4
      次犯行，證人陳柏樺是於當月分別在不同日期向被告購買
      毒品。經本院提示卷證以之訊問被告，經被告表示無意見
      且不再爭執（見本院更一卷第69頁）。被告於本院準備程
      序初始所為如上於99年4月間是同一日4次販賣第二級毒品
      予證人陳柏樺的辯解，不可採信。
  ２、所謂「集合犯」，是指立法者制定之犯罪構成要件中，本
      即預定有數個同種類行為而反覆實行之犯罪而言。因此，
      是否為集合犯，其判斷於客觀上應斟酌法律規範之本來意
      涵、實現該犯罪目的之必要手段、社會生活經驗中該犯罪
      必然反覆實行之常態及社會通念等；主觀上則視其反覆實
      行之行為是否出於行為人之單一犯意，並秉持刑罰公平原
      則，綜合判斷。加以行為人販賣毒品之原因不一，其多次
      販賣毒品之行為，未必皆出於行為人之一個犯意決定。參
      酌毒品危害防制條例第4 條第1 至4 項規定販賣毒品罪之
      構成要件文義，實無從憑以認定立法者本即預定該犯罪之
      本質，必有數個同種類行為反覆實行之性質。故販賣毒品
      罪，難認屬於集合犯。又刑法於94年2月2日修正公布，刪
      除第56條連續犯規定，自95年7月1日施行。依第56條修正
      理由之說明：「對繼續犯同一罪名之罪者，均適用連續犯
      之規定論處，不無鼓勵犯罪之嫌，亦使國家刑罰權之行使
      發生不合理之現象」、「基於連續犯原為數罪之本質及刑
      罰公平原則之考量，爰刪除有關連續犯之規定」等語，將
      本應各自獨立評價之數罪，回歸複數法律效果之原貌。故
      刑法修正施行後多次販賣毒品之犯行，採一罪一罰，合於
      立法本旨（最高法院99年台上字第1854、4137號判決意旨
      參照）。又學理上所稱之集合犯、接續犯與修正前刑法第
      56條連續犯之區別，在於「集合犯」屬於一種構成要件類
      型，意即立法者針對特定刑罰規範之構成要件，已預設其
      本身是持續實行之複次行為，本質上具有反覆、延續實行
      之行為特徵。立法時已予特別歸類，將之總括或擬制成一
      個構成要件之「集合犯」行為。此種犯罪，行為人基於概
      括之犯意，在密切接近之一定時、地，以反覆實行為典型
      、常態之行為方式，依社會通念，在客觀上認為符合一個
      反覆、延續性之行為概念，具侵害法益之同一性，因刑法
      評價上為「構成要件」之行為單數，僅包括的成立一罪。
      其與「接續犯」之差別，在於接續犯是指行為人之數行為
      於同時同地或密切接近之時地實施，侵害同一法益，各行
      為之獨立性極為薄弱，依一般社會健全觀念，在時間差距
      上，難以強行分開；在刑法評價上，以視為數個舉動之接
      續施行，合為包括之一行為予以評價，較為合理。因此，
      其所適用之構成要件行為，非屬立法規範所定之構成要件
      類型，但個案情節另具時間及空間之緊密關聯特性。故除
      集合犯外，每一種構成要件行為皆得以接續犯方式實現。
      因此集合犯有稱之為「法定接續犯」。此與刑法修正前之
      連續犯是指客觀上有先後數行為，行為人在主觀上基於一
      個概括犯意，逐次實施而具連續性，其每一前行為與次行
      為，依一般社會健全觀念，在時間差距上，可以分開，在
      刑法評價上，各具獨立性，每次行為皆可獨立成罪，構成
      同一之罪名者，尚有不同（最高法院99年台上字第2122號
      判決意旨參照）。被告或2、3日，或3、5日，或相隔1 周
      許，分別販賣毒品予曲仁德、陳柏樺、羅印孝、陳曉、
      劉心怡及吳庚霖等不同之人，其時間不同、犯意個別、行
      為互殊，客觀上已不能認為是一個反覆、延續性的行為觀
      念，且無得認各行為之獨立性極為薄弱，而依一般社會健
      全觀念，在時間差距上，難以強行分開之事實。被告所為
      與集合犯、接續犯之要件均不相符，此部分辯解，自無足
      採。
（三）販賣第二級毒品甲基安非他命屬違法行為，非可公然實行
      ，且有其獨特之販售路線及管道，又無公定價格，容易增
      減分裝份量，而每次買賣之價量，可能隨時依雙方關係深
      淺、資力、需求量及對於行情之認知、來源是否充裕、查
      緝是否嚴緊，購買者被查獲時供述購買對象之可能風險評
      估等，而異其標準，非可一概而論。從而販毒之利得，一
      般除被告坦承犯行或價量明確外，委難察得實情。販毒之
      人從價差或量差中牟利之方式雖異，然其販賣毒品意在營
      利則同一；況且，政府對毒品一向查禁森嚴且予以重罰眾
      所皆知，衡情非有利可圖，絕無平白甘冒被重懲之高度風
      險，而交付毒品之理。因此，縱未確切查得販賣時地及賺
      取之實際差價，但除別有事證，足認是依同一價格轉讓確
      未牟利外，尚難執此認販賣毒品之事證有所不足，致知過
      坦承者難辭重典，飾詞否認者反而得逞僥倖，而失情理之
      平。被告杜振芳多次交付證人曲仁德等多人第二級毒品甲
      基安非他命之犯行，屬於嚴重違法行為，若無利可圖，而
      甘冒被查緝重判之危險，平白無端義務服務購毒者，顯然
      與事理有違。參酌被告供稱會從中扣下若干毒品供自己施
      用，再以原價賣給向其購毒之人等語（見原審卷第23頁反
      面、第151 頁），可認被告縱以原價賣出第二級毒品甲基
      安非他命，但其買入、賣出之第二級毒品甲基安非他命之
      數量已有不同，被告從中賺取量差以牟利之意圖及事實，
      可為合理認定。被告主觀上具有販毒以營利之意圖至明。
（四）綜上，事證明確，被告販賣第二級毒品之犯行可以認定，
      應予依法論科。
二、論罪：
（一）核被告於附表編號1至45、52至64 所為，係犯毒品危害防
      制條例第4條第2項販賣第二級毒品罪。各次犯行分別持有
      第二級毒品甲基安非他命之低度行為吸收於販賣第二級毒
      品甲基安非他命之高度犯行，均不另論罪。
（二）被告先後觸犯附表編號1 至45、52至64所示各罪，犯意各
      別，行為互殊，應予分論併罰。
（三）被告杜振芳曾經犯罪事實欄所示有期徒刑執行完畢，有本
      院被告前案紀錄表可憑，5 年內故意再犯有期徒刑以上之
      各罪，均累犯，皆應加重刑罰（法定本刑無期徒刑除外）
      。
（四）被告於警詢、偵查、原審及本院審理，均自白坦承各罪，
      分別依毒品危害防制條例第17條第2 項規定，減輕其刑，
      並皆依法先加後減。
（五）被告觸犯販賣第二級毒品甲基安非他命罪行，法定刑「無
      期徒刑或7年以上有期徒刑，得併科新臺幣1千萬元以下罰
      金」，考量同為販賣毒品之人，其原因動機不一，犯罪情
      節未必盡同，且有大盤毒梟，也有中、小盤之別，販毒行
      為所造成社會危害之程度也有差異。法律科處此類犯罪，
      設定之法定最低本刑卻相同，不可謂不重。於本案，依其
      情狀處以有期徒刑，應足以懲儆，並可達防衛社會之目的
      ，自當依客觀犯行與主觀惡性加以考量，是否有可憫恕之
      處，而適用刑法第59條規定酌量減輕其刑，期使個案裁判
      之量刑，能斟酌至當，符合比例原則。被告販賣第二級毒
      品甲基安非他命所得現金財物共64800 元及台灣大哥大、
      遠傳電話預付卡各1 張，其販賣毒品之犯罪情節，惡性尚
      非重大不赦，只因一時貪念，致罹法定刑為無期徒刑或 7
      年以上有期徒刑之重典，相對於大量販賣毒品之大毒梟而
      言，被告對社會治安及國民健康之危害相對較小，若每次
      犯行均處以無期徒刑或7 年以上有期徒刑，不免過苛，且
      無從與其他大毒梟之惡行有所區隔。被告犯情尚非極惡，
      應認其犯罪情狀可以憫恕，雖科以法定最低刑度，仍嫌過
      苛，故依刑法第59條規定減輕刑罰。
（六）被告雖供稱其毒品上游為「林建甫」、「曾麗文」等情；
      惟查，毒品危害防制條例第17條第1 項所稱「供出毒品來
      源，因而查獲」，是指被告供出毒品來源之相關資料（例
      如上手之姓名、年籍、住居所或其他足資辨別之特徵等）
      ，使有調查或偵查犯罪職權之公務員因而對之發動調查或
      偵查並進而破獲而言。本案既未因被告之供述而查獲正犯
      或共犯，自無爰引毒品危害防制條例第17條第1 項規定予
      以減刑之餘地。
三、撤銷改判（有罪）及科刑審酌事項：
（一）撤銷改判之理由：
    原審就附表編號1 至45、52至64為被告科刑判決之諭知，固
    非無見。惟查：１、附表編號6 至29、44至45、52至59，均
    為獨立各別之犯行，而原判決附表一記載各次犯行之時間、
    地點、對象、金額均屬相同，致無從特定被告上述各該犯行
    之行為數；２、證人袁瑞祥於99年3 月26日起至同年7月5日
    止，入監服刑，有袁瑞祥之本院出入監簡列表在卷可憑（見
    本院更一卷第77頁）。附表編號46至51之犯行應屬不能證明
    （詳後述）。原審逕予論罪科刑，也有違誤：３、原判決就
    累犯加重刑罰部分，漏未將法定刑無期徒刑排除；４、原判
    決於理由欄貳三（四）論罪部分，雖認定「販賣毒品罪，難
    認係集合犯」，然是否成立接續犯，並無結論，而卻於理由
    欄貳三（五）則認被告於本案各犯行所為應予分論併罰，前
    後矛盾。上訴意旨雖主張所為多次犯行應評價為包括一罪之
    集合犯，且被告自始坦承犯行，顯有悔意，原審仍定應執行
    刑有期徒刑18年，顯有過重云云；惟查，被告所為附表編號
    1至45、52至64 各犯行與集合犯、接續犯之要件均不相符，
    已經論述如上（理由欄貳一（二）2 ）；又量刑輕重屬事實
    審法院得依職權自由裁量事項，如量刑已依行為人之責任為
    基礎，並斟酌刑法第57條各款所列情狀，而未逾越法定刑度
    或有濫用權限情事，即不得任意指為違法（最高法院75年台
    上字第7033號判例、98年度台上字第5002號判決意旨參照）
    。被告所為多次犯行，已經原判決審酌因被告坦承犯行，犯
    後態度尚佳，除依法援引毒品危害防條例第17條第2 規定減
    輕其刑之外，且進而引用刑法第59條規定遞減輕其刑，並敘
    明量刑理由，而就如上法定刑最輕7 年以上有期徒刑各罪，
    均量處有期徒刑1年10 月，已然達於法定減輕刑罰之最低刑
    度，所定之應執行刑也未逾越法定刑期，且無濫用自由裁量
    權限之情，自無違法或不當可言。被告上訴指稱原審量刑過
    重云云，雖無理由；惟基於如上所述，原判決如附表編號 1
    至45、52至64部分自應予以撤銷改判。
（二）科刑審酌事項：
    爰審酌被告明知甲基安非他命對人體之危害性，仍無視政府
    反毒政策及宣導，助長施用毒品之惡習，並戕害他人身心，
    危害社會治安及善良風氣；但犯後坦承犯行，顯有悔意，態
    度尚佳，參酌被告之素行、犯罪動機、目的、手段、生活狀
    況、智識程度及販毒之次數、數量與獲利等一切情狀，雖被
    告具體求處定應執行刑有期徒刑10年，認宜分別量處如附表
    編號1 至45、52至64所示之刑及其應執行刑。
（三）關於沒收：
  １、犯毒品危害防制條例第4條至第9條、第12條、第13條或第
      14條第1項、第2項之罪者，其供犯罪所用或因犯罪所得之
      財物，均沒收，如全部或一部不能沒收時，追徵其價額或
      以其財產抵償，毒品危害防制條例第19條第1 項定有明文
      。按毒品危害防制條例第19條第1 項規定，性質上係沒收
      之補充規定。其屬於本條所定沒收之標的，如得以直接沒
      收者，判決主文僅宣告沒收即可，不生「追徵其價額」或
      「以其財產抵償」問題，須沒收之標的全部或一部不能沒
      收時，始生「追徵其價額」或「以其財產抵償」選項問題
      。而「追徵其價額」或「以其財產抵償」係屬兩種選項，
      分別係針對現行貨幣以外之其他財產與現行貨幣而言。本
      規定所稱「追徵其價額」者，係指所沒收之物為金錢以外
      之其他財物而無法沒收時，因其實際價值不確定，應追徵
      其價額，使其繳納與原物相當之價額，並無以其財產抵償
      之問題。倘嗣後追徵其金錢價額，不得結果而須以其財產
      抵償者，要屬行政執行機關依強制執行之法律之執行問題
      ，即無不能執行之情形，自毋庸諭知「或以其財產抵償之
      」。由上可知「追徵其價額」、「或以其財產抵償」，係
      分別對所得財物為金錢或金錢以外之其他財物而分別適用
      （最高法院99年度第5 次刑事庭會議參照）。毒品危害防
      制條例第19條第1 項規定，係採義務沒收主義，故販賣毒
      品所得之對價，不問其中成本若干，利潤多少，均應全部
      諭知沒收，以符立法意旨之貫徹政府查禁煙毒決心（最高
      法院91年度台上字第2419號判決意旨參照）。
  ２、扣案HTC廠牌行動電話1支（含門號0000000000號SIM卡1張
      ），係被告於犯罪事實欄二，即附表編號1至45、52 至64
      所示時、地，持與購毒者洽談毒品交易之工具，為被告之
      姐以其母名義申請，送給被告之禮物，屬被告所有，已經
      被告坦白承認（見原審卷第79頁），應依毒品危害防制條
      例第19條第1 項前段規定，宣告沒收。被告嗣於本次審理
      改稱，該只行動電話是其姐借予使用、未以該行動電話聯
      繫販毒事宜（本院卷第93頁反面）云云，不足採信。
  ３、被告實行犯罪事實欄二附表編號1 至45、52至62所示販毒
      行為，所得現金財物共64800 元及台灣大哥大、遠傳電話
      預付卡各1 張，已經各證人即購毒者交付予被告收取，皆
      屬被告因犯罪所得之財物，雖未扣案，均應依毒品危害防
      制條例第19條第1 項前段規定宣告沒收；如全部或一部不
      能沒收，則依同條項後段規定，就現金貨幣以外之其他財
      產即台灣大哥大及遠傳電話預付卡部分，應追徵其價額；
      現金財物64800元部分，則以其財產抵償。
、撤銷原判決改判無罪部分：
一、公訴意旨略以：杜振芳明知甲基安非他命為毒品危害防制條
    例第2條第2項第2 款列管之第二級毒品，未經許可，不得非
    法持有販賣，竟基於販賣第二級毒品甲基安非他命以營利之
    意圖，自99年3 月間起，以0000000000號行動電話與袁瑞祥
    （門號為0000000000號）聯繫，於附表編號46至51所示時、
    地，各以附表編號46至51所示價格、數量，先後販賣第二級
    毒品甲基安非他命予袁瑞祥。因認被告此部分所為，涉犯毒
    品危害防制條例第4條第2項販賣第二級毒品罪嫌。
二、犯罪事實應依證據認定之，無證據不得推定其犯罪事實；又
    不能證明被告犯罪者，應諭知被告無罪之判決，刑事訴訟法
    第154條、第301 條第1項分別定有明文。事實之認定，應憑
    證據，如未能發現相當證據，或證據不足以證明，自不能以
    推測或擬制之方法，為裁判基礎（最高法院40年台上字第86
    號判例參照）。認定不利於被告之事實，須依積極證據，苟
    積極證據不足為不利於被告事實認定時，即應為有利於被告
    之認定，更不必有何有利之證據（最高法院30 年上字第816
    號判例）；而所謂「積極證據足以為不利被告事實之認定」
    係指據為訴訟上證明之全盤證據資料，在客觀上已達於通常
    一般之人均不致於有所懷疑，而得確信被告確曾犯罪之程度
    ，若未達到此一程度，而有合理懷疑之存在時，即無從為有
    罪之認定（最高法院76年台上字第4986號判例參照）。
三、公訴人認被告涉犯前述罪嫌，無非以被告之供述、證人袁瑞
    祥之證述、監聽譯文及雙向通聯記錄等資為論據。
四、被告杜振芳堅決否認此部分犯行，辯稱：「袁瑞祥於99年 3
    月到7 月都在監執行，那段時間袁瑞祥沒有跟我買，其他我
    都承認」等語。經查：證人袁瑞祥雖證述：「自99年3 月開
    始向被告購買毒品，每月差不多買2、3次」等情（見偵卷第
    147頁）；然證人袁瑞祥因詐欺案件，於99年3月26日入臺灣
    臺北監獄，99年7月5日執行完畢出監，有本院出入監簡列表
    在卷可憑（見本院更一卷第77頁）。則證人袁瑞祥應無於入
    監服刑期間與被告交易購買毒品之可能，而卷附證人袁瑞祥
    與被告間通聯之監聽譯文，則分別是證人袁瑞祥與被告於99
    年11月6日、8日、15日買賣交易毒品之通聯，不能證明被告
    於附表編號46至51所示證人袁瑞祥入監服刑期間，確有販賣
    第二級毒品予證人袁瑞祥之犯行。公訴意旨關於此部分所指
    事證，不能使本院產生無合理懷疑之心證；此外，查無其他
    積極證據足認被告涉有公訴人此部分犯行，起訴之犯罪事實
    不能證明。原審認定此部分被告杜振芳也均觸犯毒品危害防
    制條例第4條第2項販賣第二級毒品罪，而予以論罪科刑，應
    有誤會。被告上訴否認此部分犯行，為有理由，應撤銷原審
    關於此部分之判決，諭知被告杜振芳此部分被訴販賣第二級
    毒品犯行無罪。
肆、最高法院發回意旨及本院審理結果：
一、發回意旨：
（一）被告於法定期間內尚未取得辯護人之協助，即自行具狀提
      起上訴，嗣於100年7 月7日委任律師為第二審之辯護人，
      上訴審未賦予被告於取得辯護人協助後，或由辯護人提出
      上訴具體理由之機會，即於同年月8 日，以上訴書狀未敘
      述具體理由，未經言詞辯論，駁回被告關於販賣第二級毒
      品部分之上訴，難謂適法。
（二）原判決附表一編號編號6至9、10至13、14至17、18至21、
      22至25、26至29、44至45、46至47、48至49、50至51、52
      至53、54至55、56至57、58至59記載被告販賣第二級毒品
      犯行，其販賣之時間、地點、對象及金額，似俱屬相同，
      彼此間如何區別？被告是否是在密集時間內，接續所為？
      得否成立接續犯？尚非全無審酌之餘地等語。
二、本院審理結果：
（一）本案已經指定辯護人到庭，為被告辯護，經實體審理程序
      言詞辯論終結。
（二）被告所犯附表編號1 至45、52至64所示各罪，犯意各別，
      行為互殊，應予分論併罰。所為與集合犯、接續犯之要件
      並不相符，詳見理由欄貳一（二）２。
據上論斷，應依刑事訴訟法第368條、第369條第1項前段、第364
條、第299條第1 項前段、第301條第1項，毒品危害防制條例第4
條第2項、第17 條第2項、第19條第1項，刑法第11條前段、第47
條第1項、第51條第5款、第59條，判決如主文。
本案經檢察官羅松芳到庭執行職務。
中    華    民    國   100    年    11    月    30    日
                  刑事第六庭  審判長法  官  邱同印
                                    法  官  吳淑惠
                                    法  官  郭豫珍
以上正本證明與原本無異。
如不服本判決，應於收受送達後10日內向本院提出上訴書狀，其
未敘述上訴之理由者並得於提起上訴後10日內向本院補提理由書
（均須按他造當事人之人數附繕本）「切勿逕送上級法院」。
                                     書記官  陳采薇
中    華    民    國   100    年    11    月    30    日
附錄：本案論罪科刑法條全文
毒品危害防制條例第4條
製造、運輸、販賣第一級毒品者，處死刑或無期徒刑；處無期徒
刑者，得併科新臺幣2千萬元以下罰金。
製造、運輸、販賣第二級毒品者，處無期徒刑或7年以上有期徒
刑，得併科新臺幣1千萬元以下罰金。
製造、運輸、販賣第三級毒品者，處5年以上有期徒刑，得併科
新臺幣7百萬元以下罰金。
製造、運輸、販賣第四級毒品者，處3年以上10年以下有期徒刑
，得併科新臺幣3百萬元以下罰金。
製造、運輸、販賣專供製造或施用毒品之器具者，處1年以上7年
以下有期徒刑，得併科新臺幣1百萬元以下罰金。
前五項之未遂犯罰之。
附表：
┌──┬───┬───┬───┬───────┬────┬────────┐
│編號│買受人│交易時│交易地│毒品種類、數量│所犯罪名│     宣告刑     │
│    │      │間（99│點    │、金額        │        │                │
│    │      │年）  │      │              │        │                │
├──┼───┼───┼───┼───────┼────┼────────┤
│ 1  │曲仁德│9月14 │新北市│第二級毒品甲基│毒品危害│有期徒刑壹年拾月│
│    │      │日    │汐止區│安非他命（下同│防制條例│。扣案HTC 廠牌行│
│    │      │      │      │）1小包新臺幣 │第4條第2│動電話（含門號  │
│    │      │      │      │（下同）500元 │項販賣第│0000000000號SIM │
│    │      │      │      │              │二級毒品│卡壹張）壹支沒收│
│    │      │      │      │              │罪      │；未扣案販賣第二│
│    │      │      │      │              │        │級毒品所得新臺幣│
│    │      │      │      │              │        │伍佰元沒收，如全│
│    │      │      │      │              │        │部或一部不能沒收│
│    │      │      │      │              │        │，以其財產抵償。│
├──┼───┼───┼───┼───────┼────┼────────┤
│ 2  │曲仁德│10月初│新北市│ 1小包500元   │毒品危害│有期徒刑壹年拾月│
│    │      │某日  │汐止區│              │防制條例│。扣案HTC 廠牌行│
│    │      │      │      │              │第4條第2│動電話（含門號  │
│    │      │      │      │              │項販賣第│0000000000號SIM │
│    │      │      │      │              │二級毒品│卡壹張）壹支沒收│
│    │      │      │      │              │罪      │；未扣案販賣第二│
│    │      │      │      │              │        │級毒品所得新臺幣│
│    │      │      │      │              │        │伍佰元沒收，如全│
│    │      │      │      │              │        │部或一部不能沒收│
│    │      │      │      │              │        │，以其財產抵償。│
├──┼───┼───┼───┼───────┼────┼────────┤
│ 3  │曲仁德│10月中│新北市│ 1小包500元   │毒品危害│有期徒刑壹年拾月│
│    │      │旬某日│汐止區│              │防制條例│。扣案HTC 廠牌行│
│    │      │      │      │              │第4條第2│動電話（含門號  │
│    │      │      │      │              │項販賣第│0000000000號SIM │
│    │      │      │      │              │二級毒品│卡壹張）壹支沒收│
│    │      │      │      │              │罪      │；未扣案販賣第二│
│    │      │      │      │              │        │級毒品所得新臺幣│
│    │      │      │      │              │        │伍佰元沒收，如全│
│    │      │      │      │              │        │部或一部不能沒收│
│    │      │      │      │              │        │，以其財產抵償。│
├──┼───┼───┼───┼───────┼────┼────────┤
│ 4  │曲仁德│11月初│新北市│ 1小包500元   │毒品危害│有期徒刑壹年拾月│
│    │      │某日  │汐止區│              │防制條例│。扣案HTC 廠牌行│
│    │      │      │      │              │第4條第2│動電話（含門號  │
│    │      │      │      │              │項販賣第│0000000000號SIM │
│    │      │      │      │              │二級毒品│卡壹張）壹支沒收│
│    │      │      │      │              │罪      │；未扣案販賣第二│
│    │      │      │      │              │        │級毒品所得新臺幣│
│    │      │      │      │              │        │伍佰元沒收，如全│
│    │      │      │      │              │        │部或一部不能沒收│
│    │      │      │      │              │        │，以其財產抵償。│
├──┼───┼───┼───┼───────┼────┼────────┤
│ 5  │曲仁德│11月19│新北市│ 1小包500元   │毒品危害│有期徒刑壹年拾月│
│    │      │日    │汐止區│              │防制條例│。扣案HTC 廠牌行│
│    │      │      │      │              │第4條第2│動電話（含門號  │
│    │      │      │      │              │項販賣第│0000000000號SIM │
│    │      │      │      │              │二級毒品│卡壹張）壹支沒收│
│    │      │      │      │              │罪      │；未扣案販賣第二│
│    │      │      │      │              │        │級毒品所得新臺幣│
│    │      │      │      │              │        │伍佰元沒收，如全│
│    │      │      │      │              │        │部或一部不能沒收│
│    │      │      │      │              │        │，以其財產抵償。│
├──┼───┼───┼───┼───────┼────┼────────┤
│ 6  │陳柏樺│3月初 │臺北市│0.2公克1000元 │毒品危害│有期徒刑壹年拾月│
│    │      │某日  │安居街│              │防制條例│。扣案HTC 廠牌行│
│    │      │      │      │              │第4條第2│動電話（含門號  │
│    │      │      │      │              │項販賣第│0000000000號SIM │
│    │      │      │      │              │二級毒品│卡壹張）壹支沒收│
│    │      │      │      │              │罪      │；未扣案販賣第二│
│    │      │      │      │              │        │級毒品所得新臺幣│
│    │      │      │      │              │        │壹仟元沒收，如全│
│    │      │      │      │              │        │部或一部不能沒收│
│    │      │      │      │              │        │，以其財產抵償。│
├──┼───┼───┼───┼───────┼────┼────────┤
│ 7  │陳柏樺│3月上 │臺北市│0.2公克1000元 │毒品危害│有期徒刑壹年拾月│
│    │      │旬某日│安居街│              │防制條例│。扣案HTC 廠牌行│
│    │      │      │      │              │第4條第2│動電話（含門號  │
│    │      │      │      │              │項販賣第│0000000000號SIM │
│    │      │      │      │              │二級毒品│卡壹張）壹支沒收│
│    │      │      │      │              │罪      │；未扣案販賣第二│
│    │      │      │      │              │        │級毒品所得新臺幣│
│    │      │      │      │              │        │壹仟元沒收，如全│
│    │      │      │      │              │        │部或一部不能沒收│
│    │      │      │      │              │        │，以其財產抵償。│
├──┼───┼───┼───┼───────┼────┼────────┤
│ 8  │陳柏樺│3月中 │臺北市│0.2公克1000元 │毒品危害│有期徒刑壹年拾月│
│    │      │旬某日│安居街│              │防制條例│。扣案HTC 廠牌行│
│    │      │      │      │              │第4條第2│動電話（含門號  │
│    │      │      │      │              │項販賣第│0000000000號SIM │
│    │      │      │      │              │二級毒品│卡壹張）壹支沒收│
│    │      │      │      │              │罪      │；未扣案販賣第二│
│    │      │      │      │              │        │級毒品所得新臺幣│
│    │      │      │      │              │        │壹仟元沒收，如全│
│    │      │      │      │              │        │部或一部不能沒收│
│    │      │      │      │              │        │，以其財產抵償。│
├──┼───┼───┼───┼───────┼────┼────────┤
│ 9  │陳柏樺│3月下 │臺北市│0.2公克1000元 │毒品危害│有期徒刑壹年拾月│
│    │      │旬某日│安居街│              │防制條例│。扣案HTC 廠牌行│
│    │      │      │      │              │第4條第2│動電話（含門號  │
│    │      │      │      │              │項販賣第│0000000000號SIM │
│    │      │      │      │              │二級毒品│卡壹張）壹支沒收│
│    │      │      │      │              │罪      │；未扣案販賣第二│
│    │      │      │      │              │        │級毒品所得新臺幣│
│    │      │      │      │              │        │壹仟元沒收，如全│
│    │      │      │      │              │        │部或一部不能沒收│
│    │      │      │      │              │        │，以其財產抵償。│
├──┼───┼───┼───┼───────┼────┼────────┤
│ 10 │陳柏樺│4月初 │臺北市│0.2公克1000元 │毒品危害│有期徒刑壹年拾月│
│    │      │某日  │某處  │              │防制條例│。扣案HTC 廠牌行│
│    │      │      │      │              │第4條第2│動電話（含門號  │
│    │      │      │      │              │項販賣第│0000000000號SIM │
│    │      │      │      │              │二級毒品│卡壹張）壹支沒收│
│    │      │      │      │              │罪      │；未扣案販賣第二│
│    │      │      │      │              │        │級毒品所得新臺幣│
│    │      │      │      │              │        │壹仟元沒收，如全│
│    │      │      │      │              │        │部或一部不能沒收│
│    │      │      │      │              │        │，以其財產抵償。│
├──┼───┼───┼───┼───────┼────┼────────┤
│ 11 │陳柏樺│4月上 │臺北市│0.2公克1000元 │毒品危害│有期徒刑壹年拾月│
│    │      │旬某日│某處  │              │防制條例│。扣案HTC 廠牌行│
│    │      │      │      │              │第4條第2│動電話（含門號  │
│    │      │      │      │              │項販賣第│0000000000號SIM │
│    │      │      │      │              │二級毒品│卡壹張）壹支沒收│
│    │      │      │      │              │罪      │；未扣案販賣第二│
│    │      │      │      │              │        │級毒品所得新臺幣│
│    │      │      │      │              │        │壹仟元沒收，如全│
│    │      │      │      │              │        │部或一部不能沒收│
│    │      │      │      │              │        │，以其財產抵償。│
├──┼───┼───┼───┼───────┼────┼────────┤
│ 12 │陳柏樺│4月中 │臺北市│0.2公克1000元 │毒品危害│有期徒刑壹年拾月│
│    │      │旬某日│某處  │              │防制條例│。扣案HTC 廠牌行│
│    │      │      │      │              │第4條第2│動電話（含門號  │
│    │      │      │      │              │項販賣第│0000000000號SIM │
│    │      │      │      │              │二級毒品│卡壹張）壹支沒收│
│    │      │      │      │              │罪      │；未扣案販賣第二│
│    │      │      │      │              │        │級毒品所得新臺幣│
│    │      │      │      │              │        │壹仟元沒收，如全│
│    │      │      │      │              │        │部或一部不能沒收│
│    │      │      │      │              │        │，以其財產抵償。│
├──┼───┼───┼───┼───────┼────┼────────┤
│ 13 │陳柏樺│4月下 │臺北市│0.2公克1000元 │毒品危害│有期徒刑壹年拾月│
│    │      │旬某日│某處  │              │防制條例│。扣案HTC 廠牌行│
│    │      │      │      │              │第4條第2│動電話（含門號  │
│    │      │      │      │              │項販賣第│0000000000號SIM │
│    │      │      │      │              │二級毒品│卡壹張）壹支沒收│
│    │      │      │      │              │罪      │；未扣案販賣第二│
│    │      │      │      │              │        │級毒品所得新臺幣│
│    │      │      │      │              │        │壹仟元沒收，如全│
│    │      │      │      │              │        │部或一部不能沒收│
│    │      │      │      │              │        │，以其財產抵償。│
├──┼───┼───┼───┼───────┼────┼────────┤
│ 14 │陳柏樺│5月初 │臺北市│0.2公克1000元 │毒品危害│有期徒刑壹年拾月│
│    │      │某日  │某處  │              │防制條例│。扣案HTC 廠牌行│
│    │      │      │      │              │第4條第2│動電話（含門號  │
│    │      │      │      │              │項販賣第│0000000000號SIM │
│    │      │      │      │              │二級毒品│卡壹張）壹支沒收│
│    │      │      │      │              │罪      │；未扣案販賣第二│
│    │      │      │      │              │        │級毒品所得新臺幣│
│    │      │      │      │              │        │壹仟元沒收，如全│
│    │      │      │      │              │        │部或一部不能沒收│
│    │      │      │      │              │        │，以其財產抵償。│
├──┼───┼───┼───┼───────┼────┼────────┤
│ 15 │陳柏樺│5月上 │臺北市│0.2公克1000元 │毒品危害│有期徒刑壹年拾月│
│    │      │旬某日│某處  │              │防制條例│。扣案HTC 廠牌行│
│    │      │      │      │              │第4條第2│動電話（含門號  │
│    │      │      │      │              │項販賣第│0000000000號SIM │
│    │      │      │      │              │二級毒品│卡壹張）壹支沒收│
│    │      │      │      │              │罪      │；未扣案販賣第二│
│    │      │      │      │              │        │級毒品所得新臺幣│
│    │      │      │      │              │        │壹仟元沒收，如全│
│    │      │      │      │              │        │部或一部不能沒收│
│    │      │      │      │              │        │，以其財產抵償。│
├──┼───┼───┼───┼───────┼────┼────────┤
│ 16 │陳柏樺│5月中 │臺北市│0.2公克1000元 │毒品危害│有期徒刑壹年拾月│
│    │      │旬某日│某處  │              │防制條例│。扣案HTC 廠牌行│
│    │      │      │      │              │第4條第2│動電話（含門號  │
│    │      │      │      │              │項販賣第│0000000000號SIM │
│    │      │      │      │              │二級毒品│卡壹張）壹支沒收│
│    │      │      │      │              │罪      │；未扣案販賣第二│
│    │      │      │      │              │        │級毒品所得新臺幣│
│    │      │      │      │              │        │壹仟元沒收，如全│
│    │      │      │      │              │        │部或一部不能沒收│
│    │      │      │      │              │        │，以其財產抵償。│
├──┼───┼───┼───┼───────┼────┼────────┤
│ 17 │陳柏樺│5月下 │臺北市│0.2公克1000元 │毒品危害│有期徒刑壹年拾月│
│    │      │旬某日│某處  │              │防制條例│。扣案HTC 廠牌行│
│    │      │      │      │              │第4條第2│動電話（含門號  │
│    │      │      │      │              │項販賣第│0000000000號SIM │
│    │      │      │      │              │二級毒品│卡壹張）壹支沒收│
│    │      │      │      │              │罪      │；未扣案販賣第二│
│    │      │      │      │              │        │級毒品所得新臺幣│
│    │      │      │      │              │        │壹仟元沒收，如全│
│    │      │      │      │              │        │部或一部不能沒收│
│    │      │      │      │              │        │，以其財產抵償。│
├──┼───┼───┼───┼───────┼────┼────────┤
│ 18 │陳柏樺│6月初 │臺北市│0.2公克1,000元│毒品危害│有期徒刑壹年拾月│
│    │      │某日  │某處  │              │防制條例│。扣案HTC 廠牌行│
│    │      │      │      │              │第4條第2│動電話（含門號  │
│    │      │      │      │              │項販賣第│0000000000號SIM │
│    │      │      │      │              │二級毒品│卡壹張）壹支沒收│
│    │      │      │      │              │罪      │；未扣案販賣第二│
│    │      │      │      │              │        │級毒品所得新臺幣│
│    │      │      │      │              │        │壹仟元沒收，如全│
│    │      │      │      │              │        │部或一部不能沒收│
│    │      │      │      │              │        │，以其財產抵償。│
├──┼───┼───┼───┼───────┼────┼────────┤
│ 19 │陳柏樺│6月上 │臺北市│0.2公克1,000元│毒品危害│有期徒刑壹年拾月│
│    │      │旬某日│某處  │              │防制條例│。扣案HTC 廠牌行│
│    │      │      │      │              │第4條第2│動電話（含門號  │
│    │      │      │      │              │項販賣第│0000000000號SIM │
│    │      │      │      │              │二級毒品│卡壹張）壹支沒收│
│    │      │      │      │              │罪      │；未扣案販賣第二│
│    │      │      │      │              │        │級毒品所得新臺幣│
│    │      │      │      │              │        │壹仟元沒收，如全│
│    │      │      │      │              │        │部或一部不能沒收│
│    │      │      │      │              │        │，以其財產抵償。│
├──┼───┼───┼───┼───────┼────┼────────┤
│ 20 │陳柏樺│6月中 │臺北市│0.2公克1000元 │毒品危害│有期徒刑壹年拾月│
│    │      │旬某日│某處  │              │防制條例│。扣案HTC 廠牌行│
│    │      │      │      │              │第4條第2│動電話（含門號  │
│    │      │      │      │              │項販賣第│0000000000號SIM │
│    │      │      │      │              │二級毒品│卡壹張）壹支沒收│
│    │      │      │      │              │罪      │；未扣案販賣第二│
│    │      │      │      │              │        │級毒品所得新臺幣│
│    │      │      │      │              │        │壹仟元沒收，如全│
│    │      │      │      │              │        │部或一部不能沒收│
│    │      │      │      │              │        │，以其財產抵償。│
├──┼───┼───┼───┼───────┼────┼────────┤
│ 21 │陳柏樺│6月下 │臺北市│0.2公克1000元 │毒品危害│有期徒刑壹年拾月│
│    │      │旬某日│某處  │              │防制條例│。扣案HTC 廠牌行│
│    │      │      │      │              │第4條第2│動電話（含門號  │
│    │      │      │      │              │項販賣第│0000000000號SIM │
│    │      │      │      │              │二級毒品│卡壹張）壹支沒收│
│    │      │      │      │              │罪      │；未扣案販賣第二│
│    │      │      │      │              │        │級毒品所得新臺幣│
│    │      │      │      │              │        │壹仟元沒收，如全│
│    │      │      │      │              │        │部或一部不能沒收│
│    │      │      │      │              │        │，以其財產抵償。│
├──┼───┼───┼───┼───────┼────┼────────┤
│ 22 │陳柏樺│7月初 │臺北市│0.2公克1000元 │毒品危害│有期徒刑壹年拾月│
│    │      │某日  │某處  │              │防制條例│。扣案HTC 廠牌行│
│    │      │      │      │              │第4條第2│動電話（含門號  │
│    │      │      │      │              │項販賣第│0000000000號SIM │
│    │      │      │      │              │二級毒品│卡壹張）壹支沒收│
│    │      │      │      │              │罪      │。未扣案販賣第二│
│    │      │      │      │              │        │級毒品所得新臺幣│
│    │      │      │      │              │        │壹仟元沒收，如全│
│    │      │      │      │              │        │部或一部不能沒收│
│    │      │      │      │              │        │，以其財產抵償。│
├──┼───┼───┼───┼───────┼────┼────────┤
│ 23 │陳柏樺│7月上 │臺北市│0.2公克1000元 │毒品危害│有期徒刑壹年拾月│
│    │      │旬某日│某處  │              │防制條例│。扣案HTC 廠牌行│
│    │      │      │      │              │第4條第2│動電話（含門號  │
│    │      │      │      │              │項販賣第│0000000000號SIM │
│    │      │      │      │              │二級毒品│卡壹張）壹支沒收│
│    │      │      │      │              │罪      │；未扣案販賣第二│
│    │      │      │      │              │        │級毒品所得新臺幣│
│    │      │      │      │              │        │壹仟元沒收，如全│
│    │      │      │      │              │        │部或一部不能沒收│
│    │      │      │      │              │        │，以其財產抵償。│
├──┼───┼───┼───┼───────┼────┼────────┤
│ 24 │陳柏樺│7月中 │臺北市│0.2公克1000元 │毒品危害│有期徒刑壹年拾月│
│    │      │旬某日│某處  │              │防制條例│。扣案HTC 廠牌行│
│    │      │      │      │              │第4條第2│動電話（含門號  │
│    │      │      │      │              │項販賣第│0000000000號SIM │
│    │      │      │      │              │二級毒品│卡壹張）壹支沒收│
│    │      │      │      │              │罪      │；未扣案販賣第二│
│    │      │      │      │              │        │級毒品所得新臺幣│
│    │      │      │      │              │        │壹仟元沒收，如全│
│    │      │      │      │              │        │部或一部不能沒收│
│    │      │      │      │              │        │，以其財產抵償。│
├──┼───┼───┼───┼───────┼────┼────────┤
│ 25 │陳柏樺│7月下 │臺北市│0.2公克1000元 │毒品危害│有期徒刑壹年拾月│
│    │      │旬某日│某處  │              │防制條例│。扣案HTC 廠牌行│
│    │      │      │      │              │第4條第2│動電話（含門號  │
│    │      │      │      │              │項販賣第│0000000000號SIM │
│    │      │      │      │              │二級毒品│卡壹張）壹支沒收│
│    │      │      │      │              │罪      │；未扣案販賣第二│
│    │      │      │      │              │        │級毒品所得新臺幣│
│    │      │      │      │              │        │壹仟元沒收，如全│
│    │      │      │      │              │        │部或一部不能沒收│
│    │      │      │      │              │        │，以其財產抵償。│
├──┼───┼───┼───┼───────┼────┼────────┤
│ 26 │陳柏樺│8月初 │臺北市│0.2公克1000元 │毒品危害│有期徒刑壹年拾月│
│    │      │某日  │某處  │              │防制條例│。扣案HTC 廠牌行│
│    │      │      │      │              │第4條第2│動電話（含門號  │
│    │      │      │      │              │項販賣第│0000000000號SIM │
│    │      │      │      │              │二級毒品│卡壹張）壹支沒收│
│    │      │      │      │              │罪      │；未扣案販賣第二│
│    │      │      │      │              │        │級毒品所得新臺幣│
│    │      │      │      │              │        │壹仟元沒收，如全│
│    │      │      │      │              │        │部或一部不能沒收│
│    │      │      │      │              │        │，以其財產抵償。│
├──┼───┼───┼───┼───────┼────┼────────┤
│ 27 │陳柏樺│8月上 │臺北市│0.2公克1000元 │毒品危害│有期徒刑壹年拾月│
│    │      │旬某日│某處  │              │防制條例│。扣案HTC 廠牌行│
│    │      │      │      │              │第4條第2│動電話（含門號  │
│    │      │      │      │              │項販賣第│0000000000號SIM │
│    │      │      │      │              │二級毒品│卡壹張）壹支沒收│
│    │      │      │      │              │罪      │；未扣案販賣第二│
│    │      │      │      │              │        │級毒品所得新臺幣│
│    │      │      │      │              │        │壹仟元沒收，如全│
│    │      │      │      │              │        │部或一部不能沒收│
│    │      │      │      │              │        │，以其財產抵償。│
├──┼───┼───┼───┼───────┼────┼────────┤
│ 28 │陳柏樺│8月中 │臺北市│0.2公克1000元 │毒品危害│有期徒刑壹年拾月│
│    │      │旬某日│某處  │              │防制條例│。扣案HTC 廠牌行│
│    │      │      │      │              │第4條第2│動電話（含門號  │
│    │      │      │      │              │項販賣第│0000000000號SIM │
│    │      │      │      │              │二級毒品│卡壹張）壹支沒收│
│    │      │      │      │              │罪      │；未扣案販賣第二│
│    │      │      │      │              │        │級毒品所得新臺幣│
│    │      │      │      │              │        │壹仟元沒收，如全│
│    │      │      │      │              │        │部或一部不能沒收│
│    │      │      │      │              │        │，以其財產抵償。│
├──┼───┼───┼───┼───────┼────┼────────┤
│ 29 │陳柏樺│8月下 │臺北市│0.2公克1000元 │毒品危害│有期徒刑壹年拾月│
│    │      │旬某日│某處  │              │防制條例│。扣案HTC 廠牌行│
│    │      │      │      │              │第4條第2│動電話（含門號  │
│    │      │      │      │              │項販賣第│0000000000號SIM │
│    │      │      │      │              │二級毒品│卡壹張）壹支沒收│
│    │      │      │      │              │罪      │；未扣案販賣第二│
│    │      │      │      │              │        │級毒品所得新臺幣│
│    │      │      │      │              │        │壹仟元沒收，如全│
│    │      │      │      │              │        │部或一部不能沒收│
│    │      │      │      │              │        │，以其財產抵償。│
├──┼───┼───┼───┼───────┼────┼────────┤
│ 30 │陳柏樺│9月15 │臺北市│0.4公克2000元 │毒品危害│有期徒刑壹年拾月│
│    │      │日    │安居街│              │防制條例│。扣案HTC 廠牌行│
│    │      │      │      │              │第4條第2│動電話（含門號  │
│    │      │      │      │              │項販賣第│0000000000號SIM │
│    │      │      │      │              │二級毒品│卡壹張）壹支沒收│
│    │      │      │      │              │罪      │；未扣案販賣第二│
│    │      │      │      │              │        │級毒品所得新臺幣│
│    │      │      │      │              │        │貳仟元沒收，如全│
│    │      │      │      │              │        │部或一部不能沒收│
│    │      │      │      │              │        │，以其財產抵償。│
├──┼───┼───┼───┼───────┼────┼────────┤
│ 31 │陳柏樺│9月18 │臺北市│0.2公克1000元 │毒品危害│有期徒刑壹年拾月│
│    │      │日    │安居街│              │防制條例│。扣案HTC 廠牌行│
│    │      │      │      │              │第4條第2│動電話（含門號  │
│    │      │      │      │              │項販賣第│0000000000號SIM │
│    │      │      │      │              │二級毒品│卡壹張）壹支沒收│
│    │      │      │      │              │罪      │；未扣案販賣第二│
│    │      │      │      │              │        │級毒品所得新臺幣│
│    │      │      │      │              │        │壹仟元沒收，如全│
│    │      │      │      │              │        │部或一部不能沒收│
│    │      │      │      │              │        │，以其財產抵償。│
├──┼───┼───┼───┼───────┼────┼────────┤
│ 32 │陳柏樺│9月19 │臺北市│0.2公克1000元 │毒品危害│有期徒刑壹年拾月│
│    │      │日    │安居街│              │防制條例│。扣案HTC 廠牌行│
│    │      │      │      │              │第4條第2│動電話（含門號  │
│    │      │      │      │              │項販賣第│0000000000號SIM │
│    │      │      │      │              │二級毒品│卡壹張）壹支沒收│
│    │      │      │      │              │罪      │；未扣案販賣第二│
│    │      │      │      │              │        │級毒品所得新臺幣│
│    │      │      │      │              │        │壹仟元沒收，如全│
│    │      │      │      │              │        │部或一部不能沒收│
│    │      │      │      │              │        │，以其財產抵償。│
├──┼───┼───┼───┼───────┼────┼────────┤
│ 33 │陳曉│6月上 │臺北市│1小包500元    │毒品危害│有期徒刑壹年拾月│
│    │      │旬某日│林口街│              │防制條例│。扣案HTC 廠牌行│
│    │      │      │      │              │第4條第2│動電話（含門號  │
│    │      │      │      │              │項販賣第│0000000000號SIM │
│    │      │      │      │              │二級毒品│卡壹張）壹支沒收│
│    │      │      │      │              │罪      │；未扣案販賣第二│
│    │      │      │      │              │        │級毒品所得新臺幣│
│    │      │      │      │              │        │伍佰元沒收，如全│
│    │      │      │      │              │        │部或一部不能沒收│
│    │      │      │      │              │        │，以其財產抵償。│
├──┼───┼───┼───┼───────┼────┼────────┤
│ 34 │陳曉│9月19 │臺北市│1小包500元    │毒品危害│有期徒刑壹年拾月│
│    │      │日    │林口街│              │防制條例│。扣案HTC 廠牌行│
│    │      │      │      │              │第4條第2│動電話（含門號  │
│    │      │      │      │              │項販賣第│0000000000號SIM │
│    │      │      │      │              │二級毒品│卡壹張）壹支沒收│
│    │      │      │      │              │罪      │；未扣案販賣第二│
│    │      │      │      │              │        │級毒品所得新臺幣│
│    │      │      │      │              │        │伍佰元沒收，如全│
│    │      │      │      │              │        │部或一部不能沒收│
│    │      │      │      │              │        │，以其財產抵償。│
├──┼───┼───┼───┼───────┼────┼────────┤
│ 35 │陳曉│9月底 │臺北市│1小包1000元   │毒品危害│有期徒刑壹年拾月│
│    │      │某日  │林口街│              │防制條例│。扣案HTC 廠牌行│
│    │      │      │      │              │第4條第2│動電話（含門號  │
│    │      │      │      │              │項販賣第│0000000000號SIM │
│    │      │      │      │              │二級毒品│卡壹張）壹支沒收│
│    │      │      │      │              │罪      │；未扣案販賣第二│
│    │      │      │      │              │        │級毒品所得新臺幣│
│    │      │      │      │              │        │壹仟元沒收，如全│
│    │      │      │      │              │        │部或一部不能沒收│
│    │      │      │      │              │        │，以其財產抵償。│
├──┼───┼───┼───┼───────┼────┼────────┤
│ 36 │劉心怡│5月中 │新北市│1小包1000元   │毒品危害│有期徒刑壹年拾月│
│    │      │旬某日│汐止區│              │防制條例│。扣案HTC 廠牌行│
│    │      │      │      │              │第4條第2│動電話（含門號  │
│    │      │      │      │              │項販賣第│0000000000號SIM │
│    │      │      │      │              │二級毒品│卡壹張）壹支沒收│
│    │      │      │      │              │罪      │。未扣案販賣第二│
│    │      │      │      │              │        │級毒品所得新臺幣│
│    │      │      │      │              │        │壹仟元沒收，如全│
│    │      │      │      │              │        │部或一部不能沒收│
│    │      │      │      │              │        │，以其財產抵償。│
├──┼───┼───┼───┼───────┼────┼────────┤
│ 37 │劉心怡│5月下 │新北市│1小包1000元   │毒品危害│有期徒刑壹年拾月│
│    │      │旬某日│汐止區│              │防制條例│。扣案HTC 廠牌行│
│    │      │      │      │              │第4條第2│動電話（含門號  │
│    │      │      │      │              │項販賣第│0000000000號SIM │
│    │      │      │      │              │二級毒品│卡壹張）壹支沒收│
│    │      │      │      │              │罪      │；未扣案販賣第二│
│    │      │      │      │              │        │級毒品所得新臺幣│
│    │      │      │      │              │        │壹仟元沒收，如全│
│    │      │      │      │              │        │部或一部不能沒收│
│    │      │      │      │              │        │，以其財產抵償。│
├──┼───┼───┼───┼───────┼────┼────────┤
│ 38 │劉心怡│7月中 │新北市│1小包1000元   │毒品危害│有期徒刑壹年拾月│
│    │      │旬某日│汐止區│              │防制條例│。扣案HTC 廠牌行│
│    │      │      │      │              │第4條第2│動電話（含門號  │
│    │      │      │      │              │項販賣第│0000000000號SIM │
│    │      │      │      │              │二級毒品│卡壹張）壹支沒收│
│    │      │      │      │              │罪      │；未扣案販賣第二│
│    │      │      │      │              │        │級毒品所得新臺幣│
│    │      │      │      │              │        │壹仟元沒收，如全│
│    │      │      │      │              │        │部或一部不能沒收│
│    │      │      │      │              │        │，以其財產抵償。│
├──┼───┼───┼───┼───────┼────┼────────┤
│ 39 │劉心怡│11月21│新北市│1小包1000元   │毒品危害│有期徒刑壹年拾月│
│    │      │日    │汐止區│              │防制條例│。扣案HTC 廠牌行│
│    │      │      │      │              │第4條第2│動電話（含門號  │
│    │      │      │      │              │項販賣第│0000000000號SIM │
│    │      │      │      │              │二級毒品│卡壹張）壹支沒收│
│    │      │      │      │              │罪      │；未扣案販賣第二│
│    │      │      │      │              │        │級毒品所得新臺幣│
│    │      │      │      │              │        │壹仟元沒收，如全│
│    │      │      │      │              │        │部或一部不能沒收│
│    │      │      │      │              │        │，以其財產抵償。│
├──┼───┼───┼───┼───────┼────┼────────┤
│ 40 │吳庚霖│8月中 │臺北市│1小包500元    │毒品危害│有期徒刑壹年拾月│
│    │      │旬某日│福德街│              │防制條例│。扣案HTC 廠牌行│
│    │      │      │      │              │第4條第2│動電話（含門號  │
│    │      │      │      │              │項販賣第│0000000000號SIM │
│    │      │      │      │              │二級毒品│卡壹張）壹支沒收│
│    │      │      │      │              │罪      │；未扣案販賣第二│
│    │      │      │      │              │        │級毒品所得新臺幣│
│    │      │      │      │              │        │伍佰元沒收，如全│
│    │      │      │      │              │        │部或一部不能沒收│
│    │      │      │      │              │        │，以其財產抵償。│
├──┼───┼───┼───┼───────┼────┼────────┤
│ 41 │吳庚霖│9月初 │臺北市│1小包500元    │毒品危害│有期徒刑壹年拾月│
│    │      │某日  │福德街│              │防制條例│。扣案HTC 廠牌行│
│    │      │      │      │              │第4條第2│動電話（含門號  │
│    │      │      │      │              │項販賣第│0000000000號SIM │
│    │      │      │      │              │二級毒品│卡壹張）壹支沒收│
│    │      │      │      │              │罪      │；未扣案販賣第二│
│    │      │      │      │              │        │級毒品所得新臺幣│
│    │      │      │      │              │        │伍佰元沒收，如全│
│    │      │      │      │              │        │部或一部不能沒收│
│    │      │      │      │              │        │，以其財產抵償。│
├──┼───┼───┼───┼───────┼────┼────────┤
│ 42 │吳庚霖│9月中 │臺北市│1小包1000元   │毒品危害│有期徒刑壹年拾月│
│    │      │旬某日│福德街│              │防制條例│。扣案HTC 廠牌行│
│    │      │      │      │              │第4條第2│動電話（含門號  │
│    │      │      │      │              │項販賣第│0000000000號SIM │
│    │      │      │      │              │二級毒品│卡壹張）壹支沒收│
│    │      │      │      │              │罪      │；未扣案販賣第二│
│    │      │      │      │              │        │級毒品所得新臺幣│
│    │      │      │      │              │        │壹仟元沒收，如全│
│    │      │      │      │              │        │部或一部不能沒收│
│    │      │      │      │              │        │，以其財產抵償。│
├──┼───┼───┼───┼───────┼────┼────────┤
│ 43 │吳庚霖│11月3 │臺北市│1小包500元    │毒品危害│有期徒刑壹年拾月│
│    │      │日    │福德街│              │防制條例│。扣案HTC 廠牌行│
│    │      │      │      │              │第4條第2│動電話（含門號  │
│    │      │      │      │              │項販賣第│0000000000號SIM │
│    │      │      │      │              │二級毒品│卡壹張）壹支沒收│
│    │      │      │      │              │罪      │；未扣案販賣第二│
│    │      │      │      │              │        │級毒品所得新臺幣│
│    │      │      │      │              │        │伍佰元沒收，如全│
│    │      │      │      │              │        │部或一部不能沒收│
│    │      │      │      │              │        │，以其財產抵償。│
├──┼───┼───┼───┼───────┼────┼────────┤
│ 44 │袁瑞祥│3月中 │臺北市│1公克2000元   │毒品危害│有期徒刑壹年拾月│
│    │      │旬某日│松山路│              │防制條例│。扣案HTC 廠牌行│
│    │      │      │      │              │第4條第2│動電話（含門號  │
│    │      │      │      │              │項販賣第│0000000000號SIM │
│    │      │      │      │              │二級毒品│卡壹張）壹支沒收│
│    │      │      │      │              │罪      │；未扣案販賣第二│
│    │      │      │      │              │        │級毒品所得新臺幣│
│    │      │      │      │              │        │貳仟元沒收，如全│
│    │      │      │      │              │        │部或一部不能沒收│
│    │      │      │      │              │        │，以其財產抵償。│
├──┼───┼───┼───┼───────┼────┼────────┤
│ 45 │袁瑞祥│3 月中│臺北市│1公克2000元   │毒品危害│有期徒刑壹年拾月│
│    │      │旬某日│松山路│              │防制條例│。扣案HTC 廠牌行│
│    │      │之後數│      │              │第4條第2│動電話（含門號  │
│    │      │日，3 │      │              │項販賣第│0000000000號SIM │
│    │      │月26日│      │              │二級毒品│卡壹張）壹支沒收│
│    │      │之前  │      │              │罪      │；未扣案販賣第二│
│    │      │      │      │              │        │級毒品所得新臺幣│
│    │      │      │      │              │        │貳仟元沒收，如全│
│    │      │      │      │              │        │部或一部不能沒收│
│    │      │      │      │              │        │，以其財產抵償。│
├──┼───┼───┼───┼───────┼────┼────────┤
│ 46 │袁瑞祥│4月某 │臺北市│1公克2000元   │        │無罪            │
│    │      │日    │松山路│              │        │                │
├──┼───┼───┼───┼───────┼────┼────────┤
│ 47 │袁瑞祥│4月某 │臺北市│1公克2000元   │        │無罪            │
│    │      │日    │松山路│              │        │                │
├──┼───┼───┼───┼───────┼────┼────────┤
│ 48 │袁瑞祥│5月某 │臺北市│1公克2000元   │        │無罪            │
│    │      │日    │松山路│              │        │                │
├──┼───┼───┼───┼───────┼────┼────────┤
│ 49 │袁瑞祥│5月某 │臺北市│1公克2000元   │        │無罪            │
│    │      │日    │松山路│              │        │                │
├──┼───┼───┼───┼───────┼────┼────────┤
│ 50 │袁瑞祥│6月某 │臺北市│1公克2000元   │        │無罪            │
│    │      │日    │松山路│              │        │                │
├──┼───┼───┼───┼───────┼────┼────────┤
│ 51 │袁瑞祥│6月某 │臺北市│1公克2000元   │        │無罪            │
│    │      │日    │松山路│              │        │                │
├──┼───┼───┼───┼───────┼────┼────────┤
│ 52 │袁瑞祥│7月中 │臺北市│1公克2000元   │毒品危害│有期徒刑壹年拾月│
│    │      │旬某日│松山路│              │防制條例│。扣案HTC 廠牌行│
│    │      │      │      │              │第4條第2│動電話（含門號  │
│    │      │      │      │              │項販賣第│0000000000號SIM │
│    │      │      │      │              │二級毒品│卡壹張）壹支沒收│
│    │      │      │      │              │罪      │；未扣案販賣第二│
│    │      │      │      │              │        │級毒品所得新臺幣│
│    │      │      │      │              │        │貳仟元沒收，如全│
│    │      │      │      │              │        │部或一部不能沒收│
│    │      │      │      │              │        │，以其財產抵償。│
├──┼───┼───┼───┼───────┼────┼────────┤
│ 53 │袁瑞祥│7月下 │臺北市│1公克2000元   │毒品危害│有期徒刑壹年拾月│
│    │      │旬某日│松山路│              │防制條例│。扣案HTC 廠牌行│
│    │      │      │      │              │第4條第2│動電話（含門號  │
│    │      │      │      │              │項販賣第│0000000000號SIM │
│    │      │      │      │              │二級毒品│卡壹張）壹支沒收│
│    │      │      │      │              │罪      │；未扣案販賣第二│
│    │      │      │      │              │        │級毒品所得新臺幣│
│    │      │      │      │              │        │貳仟元沒收，如全│
│    │      │      │      │              │        │部或一部不能沒收│
│    │      │      │      │              │        │，以其財產抵償。│
├──┼───┼───┼───┼───────┼────┼────────┤
│ 54 │袁瑞祥│8月上 │臺北市│1公克2000元   │毒品危害│有期徒刑壹年拾月│
│    │      │旬某日│松山路│              │防制條例│。扣案HTC 廠牌行│
│    │      │      │      │              │第4條第2│動電話（含門號  │
│    │      │      │      │              │項販賣第│0000000000號SIM │
│    │      │      │      │              │二級毒品│卡壹張）壹支沒收│
│    │      │      │      │              │罪      │；未扣案販賣第二│
│    │      │      │      │              │        │級毒品所得新臺幣│
│    │      │      │      │              │        │貳仟元沒收，如全│
│    │      │      │      │              │        │部或一部不能沒收│
│    │      │      │      │              │        │，以其財產抵償。│
├──┼───┼───┼───┼───────┼────┼────────┤
│ 55 │袁瑞祥│8月下 │臺北市│1公克2000元   │毒品危害│有期徒刑壹年拾月│
│    │      │旬某日│松山路│              │防制條例│。扣案HTC 廠牌行│
│    │      │      │      │              │第4條第2│動電話（含門號  │
│    │      │      │      │              │項販賣第│0000000000號SIM │
│    │      │      │      │              │二級毒品│卡壹張）壹支沒收│
│    │      │      │      │              │罪      │；未扣案販賣第二│
│    │      │      │      │              │        │級毒品所得新臺幣│
│    │      │      │      │              │        │貳仟元沒收，如全│
│    │      │      │      │              │        │部或一部不能沒收│
│    │      │      │      │              │        │，以其財產抵償。│
├──┼───┼───┼───┼───────┼────┼────────┤
│ 56 │袁瑞祥│9月上 │臺北市│1公克2000元   │毒品危害│有期徒刑壹年拾月│
│    │      │旬某日│松山路│              │防制條例│。扣案HTC 廠牌行│
│    │      │      │      │              │第4條第2│動電話（含門號  │
│    │      │      │      │              │項販賣第│0000000000號SIM │
│    │      │      │      │              │二級毒品│卡壹張）壹支沒收│
│    │      │      │      │              │罪      │；未扣案販賣第二│
│    │      │      │      │              │        │級毒品所得新臺幣│
│    │      │      │      │              │        │貳仟元沒收，如全│
│    │      │      │      │              │        │部或一部不能沒收│
│    │      │      │      │              │        │，以其財產抵償。│
├──┼───┼───┼───┼───────┼────┼────────┤
│ 57 │袁瑞祥│9月下 │臺北市│1公克2000元   │毒品危害│有期徒刑壹年拾月│
│    │      │旬某日│松山路│              │防制條例│。扣案HTC 廠牌行│
│    │      │      │      │              │第4條第2│動電話（含門號  │
│    │      │      │      │              │項販賣第│0000000000號SIM │
│    │      │      │      │              │二級毒品│卡壹張）壹支沒收│
│    │      │      │      │              │罪      │；未扣案販賣第二│
│    │      │      │      │              │        │級毒品所得新臺幣│
│    │      │      │      │              │        │貳仟元沒收，如全│
│    │      │      │      │              │        │部或一部不能沒收│
│    │      │      │      │              │        │，以其財產抵償。│
├──┼───┼───┼───┼───────┼────┼────────┤
│ 58 │袁瑞祥│10月上│臺北市│1公克2000元   │毒品危害│有期徒刑壹年拾月│
│    │      │旬某日│松山路│              │防制條例│。扣案HTC 廠牌行│
│    │      │      │      │              │第4條第2│動電話（含門號  │
│    │      │      │      │              │項販賣第│0000000000號SIM │
│    │      │      │      │              │二級毒品│卡壹張）壹支沒收│
│    │      │      │      │              │罪      │；未扣案販賣第二│
│    │      │      │      │              │        │級毒品所得新臺幣│
│    │      │      │      │              │        │貳仟元沒收，如全│
│    │      │      │      │              │        │部或一部不能沒收│
│    │      │      │      │              │        │，以其財產抵償。│
├──┼───┼───┼───┼───────┼────┼────────┤
│ 59 │袁瑞祥│10月下│臺北市│1公克2000元   │毒品危害│有期徒刑壹年拾月│
│    │      │旬某日│松山路│              │防制條例│。扣案HTC 廠牌行│
│    │      │      │      │              │第4條第2│動電話（含門號  │
│    │      │      │      │              │項販賣第│0000000000號SIM │
│    │      │      │      │              │二級毒品│卡壹張）壹支沒收│
│    │      │      │      │              │罪      │；未扣案販賣第二│
│    │      │      │      │              │        │級毒品所得新臺幣│
│    │      │      │      │              │        │貳仟元沒收，如全│
│    │      │      │      │              │        │部或一部不能沒收│
│    │      │      │      │              │        │，以其財產抵償。│
├──┼───┼───┼───┼───────┼────┼────────┤
│ 60 │袁瑞祥│11月6 │臺北市│1公克2000元   │毒品危害│有期徒刑壹年拾月│
│    │      │日    │松山路│              │防制條例│。扣案HTC 廠牌行│
│    │      │      │      │              │第4條第2│動電話（含門號  │
│    │      │      │      │              │項販賣第│0000000000號SIM │
│    │      │      │      │              │二級毒品│卡壹張）壹支沒收│
│    │      │      │      │              │罪      │；未扣案販賣第二│
│    │      │      │      │              │        │級毒品所得新臺幣│
│    │      │      │      │              │        │貳仟元沒收，如全│
│    │      │      │      │              │        │部或一部不能沒收│
│    │      │      │      │              │        │，以其財產抵償。│
├──┼───┼───┼───┼───────┼────┼────────┤
│ 61 │袁瑞祥│11月8 │臺北市│1公克2000元   │毒品危害│有期徒刑壹年拾月│
│    │      │日    │松山路│              │防制條例│。扣案HTC 廠牌行│
│    │      │      │      │              │第4條第2│動電話（含門號  │
│    │      │      │      │              │項販賣第│0000000000號SIM │
│    │      │      │      │              │二級毒品│卡壹張）壹支沒收│
│    │      │      │      │              │罪      │；未扣案販賣第二│
│    │      │      │      │              │        │級毒品所得新臺幣│
│    │      │      │      │              │        │貳仟元沒收，如全│
│    │      │      │      │              │        │部或一部不能沒收│
│    │      │      │      │              │        │，以其財產抵償。│
├──┼───┼───┼───┼───────┼────┼────────┤
│ 62 │袁瑞祥│11月15│臺北市│1公克1800元   │毒品危害│有期徒刑壹年拾月│
│    │      │日    │松山路│              │防制條例│。扣案HTC 廠牌行│
│    │      │      │      │              │第4條第2│動電話（含門號  │
│    │      │      │      │              │項販賣第│0000000000號SIM │
│    │      │      │      │              │二級毒品│卡壹張）壹支沒收│
│    │      │      │      │              │罪      │；未扣案販賣第二│
│    │      │      │      │              │        │級毒品所得新臺幣│
│    │      │      │      │              │        │壹仟捌佰元沒收，│
│    │      │      │      │              │        │如全部或一部不能│
│    │      │      │      │              │        │沒收，以其財產抵│
│    │      │      │      │              │        │償。            │
├──┼───┼───┼───┼───────┼────┼────────┤
│ 63 │羅印孝│8月下 │臺北市│由羅印孝申請  │毒品危害│有期徒刑壹年拾月│
│    │      │旬某日│忠孝東│臺灣大哥大行  │防制條例│。扣案HTC 廠牌行│
│    │      │      │路    │動電話預付卡  │第4條第2│動電話（含門號  │
│    │      │      │      │1 張予杜振芳  │項販賣第│0000000000號SIM │
│    │      │      │      │，由杜振芳繳  │二級毒品│卡壹張）壹支沒收│
│    │      │      │      │付300元申請費 │罪      │；未扣案臺灣大哥│
│    │      │      │      │用之買賣方式，│        │大行動電話預付卡│
│    │      │      │      │作為羅印孝向  │        │壹張沒收，如全部│
│    │      │      │      │杜振芳購買價  │        │或一部不能沒收，│
│    │      │      │      │值約1千元第二 │        │追徵其價額。    │
│    │      │      │      │級毒品甲基安  │        │                │
│    │      │      │      │非他命之對價  │        │                │
├──┼───┼───┼───┼───────┼────┼────────┤
│ 64 │羅印孝│9月上 │臺北市│由羅印孝申請  │毒品危害│有期徒刑壹年拾月│
│    │      │旬某日│西門町│遠傳電信之行  │防制條例│。扣案HTC 廠牌行│
│    │      │      │      │動電話預付卡  │第4條第2│動電話（含門號  │
│    │      │      │      │1 張予杜振芳  │項販賣第│0000000000號SIM │
│    │      │      │      │，由杜振芳繳  │二級毒品│卡壹張）壹支沒收│
│    │      │      │      │付300元申請費 │罪      │；未扣案遠傳行動│
│    │      │      │      │用之買賣方式，│        │電話預付卡壹張沒│
│    │      │      │      │作為羅印孝向  │        │收，如全部或一部│
│    │      │      │      │杜振芳購買價  │        │不能沒收，追徵其│
│    │      │      │      │值約1千元第二 │        │價額。          │
│    │      │      │      │級毒品甲基安  │        │                │
│    │      │      │      │非他命之對價  │        │                │
└──┴───┴───┴───┴───────┴────┴────────┘